【裁判字號】    95,上訴,3664
【裁判日期】    951130
【裁判案由】    組織犯罪防制條例等
【裁判全文】
臺灣高等法院刑事判決                95年度上訴字第3664號
上  訴  人
即  被  告  乙○○
                      弄5號
                    （現於臺灣台北監獄執行中）
指定辯護人  本院公設辯護人陳德仁
上  訴  人
即  被  告  寅○○
選任辯護人  陳建昌律師
上列上訴人等因組織犯罪防制條例等案件，不服臺灣桃園地方法
院90年度訴字第702號，中華民國95年6月30日第一審判決（起訴
案號：臺灣桃園地方法院檢察署89年度偵字第11421號、89年度
偵字第15267號、89年度偵字第15546號、90年度偵字第347號、
90年度偵字第2176號、90年度偵字第2794號），提起上訴，本院
判決如下：
    主  文
原判決關於乙○○、寅○○部分撤銷。
乙○○共同連續意圖為自己不法之所有，以恐嚇使人將本人之物
交付，處有期徒刑壹年陸月。扣案戶名威力行國際有限公司之世
華聯合商業銀行帳號：00000000000號帳戶之存摺壹本，及帳冊
壹本，均沒收。
寅○○幫助連續收受贓物，處有期徒刑肆月，如易科罰金以參佰
元（銀元）折算壹日。
    事  實
一、乙○○明知化名「陳經理」之壬○○（業經本院判處有期徒
    刑4年6月確定），係以「尊龍伴遊公司」、「喬爵通運公司
    」等名義，在報紙上刊登應徵司機等廣告，誘使急於謀職者
    駕駛車輛至指示地點洽詢，再趁謀職者離開車輛之際將車竊
    取駛離，嗣並由壬○○撥打電話恐嚇謀職者以取得贖金之方
    式牟利，竟仍於民國89年7月間，以每竊取1車可得新臺幣（
    下同）3,000元之代價受雇於壬○○，夥同壬○○基於概括
    之犯意，意圖為自己不法之所有之犯意聯絡，自89年7月28
    日起至同年9月27日止，先後於附表一（編號2，係由乙○○
    單獨犯之）所示之時間、地點、方式，分由乙○○竊取丙○○等人所有之自用小客車、車牌得手後，再由壬○○撥打電
    話恫嚇附表一編號1、3、4、5所示己○○等人，使其等因恐
    無法尋回失車蒙受更大財產上損失，心生畏懼，均依指示匯
    款至附表一所示之銀行帳戶（金額以新台幣為單位），乙○○則因此獲利9,000元。嗣乙○○先於89年7月31日凌晨1時
    許，駕駛附表一編號1所示自用小客車（懸掛附表一編號2所
    示車牌），行經桃園縣桃園市○○路○段474號前為警查獲；
    又於同年10月9日15時30分許，駕駛附表一編號5所示自用小
    客車，前往桃園縣中壢市○○○○道旁為警逮獲；員警另於
    同年10月6日1時許，在桃園縣楊梅鎮○○路「萬象撞球場」
    內查獲壬○○，並在其臺北縣樹林市○○街○段4號2樓住處
    ，扣得壬○○所有供其與乙○○共同犯罪所用之戶名威力行
    國際有限公司之世華聯合商業銀行帳號：00000000000號帳
    戶之存摺1本，以及記載被害人車號資料之帳冊1本，始悉上
    情。
二、寅○○明知如附表二（失竊時間、地點詳如附表二所示）所
    示之車輛係壬○○竊取而得之贓車，無處解體或販賣，寅○○竟基於幫助之犯意，介紹其所認識之彭康芳、梁富森（業
    經原審判處有期徒刑6月，得易科罰金確定）幫壬○○拆解
    車內之音響或代為銷售贓車，再由彭康芳於89年9月間，連
    續在桃園縣楊梅鎮、新竹縣新埔鎮九穹湖等處，向壬○○收
    受上開贓車4部，擬伺機銷售他人牟利。嗣經警查獲彭康芳
    ，再循線查悉上情。
三、案經桃園縣政府警察局桃園分局、平鎮分局、基隆市警察局
    第四分局報請暨臺灣桃園地方法院檢察署檢察官自動檢舉後
    偵查起訴。
    理  由
壹、程序部分：按被告以外之人於審判外之言詞或書面陳述，除
    法律有規定者外，不得作為證據，刑事訴訟法第159條第1項
    固定有明文；惟被告以外之人於審判外之陳述，雖不符同法
    第159條之1至159條之4之規定，而經當事人於審判程序同意
    作為證據，法院審酌該言詞陳述或書面陳述作成時之情況，
    認為適當者，亦得為證據。又當事人、代理人或辯護人於法
    院調查證據時，知有第159條第1項不得為證據之情形，而未
    於言詞辯論終結前聲明異議者，視為有前項之同意，同法第
    159條之5亦定有明文。查證人即被害人丙○○、子○○、己○○、癸○○、丁○○，於警詢時所為之陳述，雖係被告以
    外之人於審判外之陳述而屬傳聞證據，惟除丙○○外，其餘
    之被害人業已至原審結證，本院自得參酌渠等於警詢中之證
    詞，與審判中之證詞不符，而警詢中之證詞較有可信性之特
    別情況，且為證明犯罪事實所必要，依刑事訴訟法第159條
    之2規定亦得作為證據。再者檢察官、被告及辯護人於本院
    審理時對於前揭證人證述之證據能力，均表示沒有意見，且
    迄於言詞辯論終結前亦未聲明異議。本院審酌渠等陳述作成
    時之情況，並無不能自由陳述之情形，亦無違法取證或其他
    瑕疵，認為以之作為證據為適當，上開證人於審判外之陳述
    ，得為證據，應先敘明。又卷內之文書證據，當事人對該等
    文書之證據能力均無意見，依前開規定，亦均得為證據，核
    先敘明。
貳、實體部分：
一、訊據上訴人即被告乙○○坦承有上揭竊盜犯行，惟矢口否認
    有何恐嚇取財犯行，辯稱：我根本沒打電話給被害人他們，
    且亦不知壬○○以竊得之車輛向被害人恐嚇得財云云。而上
    訴人即被告寅○○矢口否認有何幫助收受贓物犯行，辯稱：
    壬○○所竊得之車從未交與其收受，伊無駕照，不會開車，
    云云，經查：
(一)、關於被告乙○○上揭竊盜及恐嚇取財犯行部分之事證：
１、被告乙○○固坦言於附表一編號1、3、4、5所示時、地，依
    共犯壬○○指示，趁被害人離開車輛之際，將其等使用之車
    輛4部駛離現場；以及於89年7月30日晚上在桃園平鎮市莊敬
    偷車牌一面，是用板手偷走，之後將車掛在前開竊取之編號
    1車使用（見89年度偵字第11421號卷第19頁），並因此獲利
    9,000元等情不諱。核與證人子○○於原審結證：ＬＡ0935
    車牌之車輛於案發時有在使用，車子停在平鎮市○○路里民
    集會所前面，車牌懸掛上面，只失竊後面之車牌一面等語相
    符。至於乙○○於原審辯稱，該車牌係在車子附近之草叢撿
    到的云云，顯不足採。至於該車牌壬○○堅詞否認其有指示
    乙○○竊取，本院認：89年7月31日乙○○為警查時，其係
    以該車牌懸掛上開附表一編號1之車輛使用，且以壬○○於
    原審結證：警察要我把車交出來，我交不出，車在乙○○那
    邊，他沒有照我的指示放到指定地點，我打電話問乙○○，
    他一直騙我，我一直找不到車，我不得已，只好把乙○○約
    出來讓警察去抓，這樣才能找到車子。（見原審卷3第129、
    130頁）則乙○○竊取該車牌係為使用丙○○之車輛，為防
    止被警或他人發現而起，則竊取車牌應係乙○○單獨起意所
    為，與壬○○並無關係，應堪認定。
２、共同被告壬○○以證人身分於原審結證，伊和乙○○虛設之
    公司，跟被害人騙車，將車開走。我10月間出事，他至少工
    作3、4個月，乙○○之酬勞每件3千元，我把錢匯到他的戶
    頭，名字是他的或別人的，伊忘記了，不過他一定領得到（
    原審卷3第49、125、130頁）。
３、被告乙○○曾於檢察官訊問時自承：附表一編號1所示車輛
    是我於89年7月28日早上10時許，在中壢市○○路32號前偷
    的，要求被害人交付50,000元之電話是遊覽公司（即「尊龍
    伴遊公司」）人員打的，我於同年7月30日晚上，在平鎮市
    莊敬里用扳手偷附表一編號2所示車牌1面後，將之懸掛於上
    開竊得之車輛使用等語；亦曾於警詢時坦承：我係壬○○僑
    爵等通運公司之助理人員，我們係以登報應徵轎車靠行司機
    之方式，詐騙前來應徵人員，我擔任助理，負責過濾、核對
    被害人之身分（即姓名、年籍、住所及電話），並與被害人
    面洽，而搭上被害人所駕車輛後，佯稱有顧客在某飯店，帶
    同被害人至佯稱之目的地，以先適應工作為由請被害人至飯
    店內接待客戶，我即趁被害人下車接待顧客時，將車竊走，
    待被害人返回發現時，會主動以電話與壬○○聯絡，由壬○○負責勒索錢財，附表一編號3至5所示車輛均係以上述手段
    竊得，每竊得1部車，壬○○會給我3,000元等語甚詳（見89
    年度偵字第15546號卷第12至13頁）。
４、並有證人即共犯壬○○於警詢時稱：被告乙○○是我雇用之
    助理人員，我以僑爵等通運公司名義登報應徵計程車司機，
    藉應徵面洽之方式，作為詐騙手段，趁被害人疏於注意之時
    將車竊走，加以恐嚇勒索，而被告乙○○擔任公司助理，係
    與被害人面洽，並過濾、核對前來應徵司機之人員身分後（
    即姓名、年籍、住所及電話），以虛稱現有乙名顧客在某飯
    店，為先行適應工作之方式，搭上應徵人員之汽車，到達目
    的地後，即請應徵人員至飯店內接待客戶，被告乙○○則趁
    機將其車輛開走，再由我與被害人聯絡付錢贖車（見89年度
    偵字第15546號卷第7頁）；另我亦刊登廣告應徵泊車小弟，
    被告乙○○見此一徵人廣告，即打電話向我應徵工作，我與
    被告乙○○幾番談話後，被告乙○○即開門見山向我表明，
    說我所做的是詐騙之工作，且他以前曾做過此事，才會來向
    我應徵，我亦表明工作內容與之達成共識後，被告乙○○便
    開始工作，並談妥被告乙○○每做1部車可得3,000元等語（
    見同上偵查卷第7頁反面）；於原審證稱：我曾在中國時報
    刊登廣告，以尊龍公司名義應徵司機，被告乙○○是我親自
    應徵，他負責「牽」車與停車，「牽」車時均由我下達指示
    ，停車地點則由我指示，或被告乙○○自行決定，迄89年10
    月我遭查獲時止，被告乙○○至少工作約3、4個月，約「牽
    」4至5輛車，每完成1件可得酬勞3,000元，由我匯入其帳戶
    ，被告乙○○確實有向我提到他知道我在詐騙，他因之前做
    過這工作，才會向我應徵等語明確（見原審卷3第129頁）。
５、由乙○○於警詢即自白其知壬○○將伊竊得之車輛恐嚇被害
    人得財等情，再參以壬○○之供、證詞，顯然乙○○知情其
    所竊取被害人之車輛係用以恐嚇被害人交付現金得財之舉。
    否則其共竊取附表一所示之4輛車，依每輛車酬金3千元計算
    ，乙○○應得到12000元才對，為何其僅得到9000元？而乙○○於原審所供，7月那次沒有領到錢。（見原審卷1第142
    頁）則乙○○就竊得之丙○○之車輛不對壬○○未付酬金加
    以爭執。此乃因丙○○並未付款給壬○○，壬○○既未得款
    ，則壬○○此輛車未付酬金3000元給乙○○，是乙○○當知
    其所竊取之車輛係由壬○○向被害人恐嚇得款之事實亦明。
    至於壬○○於原審結證稱，乙○○不知情云云（原審卷1第
    120頁），因有前揭所示之證據可認乙○○知情，則壬○○
    所證，乙○○不知情云云，應係迴護之詞，不足採信。
６、復有證人即被害人丙○○、子○○、己○○、癸○○、丁○○分別於警詢及原審到庭指證之情節可稽，且有被害人丙○○、子○○、己○○、癸○○、丁○○立具之贓物領據5紙
    、車輛竊盜車牌失竊資料個別查詢報表-查詢車輛認可資料3
    份、車籍作業系統-查詢認可資料3份、協尋證明單影本2份
    、經被害人己○○、丁○○指認之被告乙○○口卡影本1份
    、世華聯合商業銀行匯出匯款回條影本1份、戶名威力行國
    際有限公司之世華聯合商業銀行帳號00000000000號帳戶之
    存摺暨內頁影本1份、存款明細分戶帳影本1份、存款對帳單
    影本1份、中國時報89年9月27日分類廣告節本1份、受理刑
    事案件報案三聯單影本1份、世華聯合商業銀行送金簿存根
    影本1份、彰化銀行匯款回條聯影本1張附卷可稽。
７、按刑法第28條之共同正犯，係採客觀主義，以共同實施構成
    犯罪事實之行為為成立要件。雖共犯相互間祇須分擔一部分
    行為，苟有犯意聯絡，仍應就全部犯罪事實共同負責，然其
    所為之一部行為，究須構成犯罪事實之內容，始有分擔實施
    之可言，最高法院85台上字第145號裁判要旨參照。查乙○○與壬○○所組成之竊車集團，由乙○○分擔竊車之工作，
    而由壬○○負擔打電話向被害人勒贖款項，此均在乙○○向
    壬○○應徵工作時即認知瞭解，並在勒贖得款後，由壬○○
    每部車發給乙○○3000元之酬金，是二人對附表一所示之犯
    行，顯有犯意之聯絡與行為之分擔，應為共同正犯無訛。
８、綜上，乙○○之犯行事證明確，其所辯未有恐嚇取財犯行云
    云，並不足採，其犯行洵堪認定，應依法論科。
(二)、關於被告寅○○幫助收受贓物犯行部分：
１、共同被告梁富森以證人身分於原審結證，寅○○他有問我什
    麼地方可以賣車，他好像也有提到彭康芳、羅中鈺有在幫忙
    問別人那裡可以賣車。寅○○問我會不會拆汽車音響，我說
    會，他說他朋友有此需要，他才介壬○○紹跟我認識，我前
    後共拆了4部汽車音響。（原審卷3第30、31、73、75頁）再
    其於原審又證，伊曾於警詢中所言（即90偵字第2794號卷第
    31頁），壬○○負責打電話勒贖被害人，寅○○與彭康芳負
    責賣車，伊負責拆音響等情（見同上卷77頁）那時候寅○○
    是打電話問我那裡可以賣車，而彭康芳跟我不熟，寅○○是
    幫他們問的（見同上卷第83頁）。我幫壬○○拆汽車音響後
    ，有一台車由寅○○與其朋友接洽後，賣給寅○○之朋友，
    賣了4千元（同上卷第85頁）。
２、共同被告彭康芳以證人身分於原審結證，那時候寅○○跟我
    說壬○○要賣車子，問我要不要幫他賣，寅○○給我電話，
    我再跟壬○○聯絡。（見原審卷3第87頁）其再供：我帶警
    察起出之二輛車，是壬○○交給我的。（原審卷1第193頁）
    其於警詢中所供，伊自89年8月開始幫壬○○負責銷售來路
    不明之車輛共4部，酬金為售款之3分之1。（見90年度偵字
    第2794號卷第34頁）其再供稱，梁富森有把2把鑰匙給我，
    他說是壬○○要給我的，是寅○○介紹壬○○給我認識，有
    說壬○○要賣車子（見原審卷1第246、247頁）其於警詢時
    供稱：壬○○有2部車（三菱、三陽喜美各1部）先在梁富生
    手裡，然後我再與被告寅○○去被告梁富生指定之地方，將
    車開至楊梅「冠群華KTV」停車場，被告寅○○和我一起負
    責賣車等語。
３、共同被告壬○○以證人身分於原審結證，我共交三部以上之
    車給彭康芳，是要請他脫手轉賣，他說他有辦法。（見原審
    卷3第55頁）
４、寅○○於警詢供稱：伊有介紹友人梁富森、彭康芳與壬○○
    認識，並參與汽車竊盜後，解體零件及販賣零件工作。車子
    部分是壬○○跟彭康芳說，可得3分之1，3分之1再與我平分
    ，音響部分壬○○先跟我講，若音響賣5千，梁富森可分得
    得1至2千元，若願意再參與拆解汽車工作，我知梁富森有參
    與拆解汽車音響。（見90年度偵字第2794號卷第21頁）其再
    供稱，壬○○、彭康芳先後4次載我到湖口、楊梅等地去看
    速霸路銀色、豊田綠色、三菱銀色、喜美銀色等4台車。壬○○說這幾輛車可以賣，所以帶我們去看，要我們幫忙找解
    體工廠，將車輛解體。我介紹梁富森、彭康芳幫壬○○工作
    ，壬○○請我唱ＫＴＶ、喝酒、打撞球，有時會拿2、3百元
    ，給我當零用錢，約有3、4次。（同該卷第22頁）而其於檢
    察官偵訊時，經檢察官訊以警局所言是否實在，其稱實在（
    見同上開卷第142頁）
５、本院認：梁富森所證，寅○○負責賣車，其並業已賣出一台
    車云云，彭康芳所供，其與寅○○一起負責賣車云云，二人
    所證並未指出係賣何位被害人之車輛，購買者係何人，以供
    本院之查證，則此部分之指證，尚不足採信。其餘上揭各證
    人之證詞及寅○○所供述等情，即知壬○○原本不知至何處
    處理贓車，而寅○○介紹彭康芳、梁富森等二人給壬○○認
    識，壬○○交贓車予彭康芳、梁富森，梁富森負責拆音響，
    彭康芳負責賣車，其間壬○○、彭康芳並帶寅○○去看贓車
    等情，應堪採憑。
６、查坊間眾多汽車修理廠、中古車賣場林立，倘壬○○交付車
    輛之來源正當，自可藉由此等合法管道處理，而被告寅○○
    非全無智識經驗之人，見壬○○不循上開合法管道為之，即
    介紹彭康芳、梁富森幫忙賣車或拆解車內之音響，是其顯有
    幫助壬○○消贓之犯意亦明。寅○○上述所辯伊不會開車云
    云，惟本院既認寅○○係幫助犯，該贓車之收受即非寅○○
    親為，是無論寅○○能否開車，要與幫助收受贓物之犯行無
    涉，寅○○所辯其應無罪云云，要係卸責之詞，本案事證明
    確，應依法論科。
二、論罪科刑：
(一)、按所謂兇器，其種類並無限制，凡客觀上足對人之生命、身
    體、安全構成威脅，具有危險性之兇器均屬之，且祇須行竊
    時攜帶此種具有危險性之兇器為已足，並不以有行兇之意圖
    為必要。查扳手之主要部分，係質地堅硬之鐵質所作成，可
    用以擊打、刺等方式，加害人之生命、身體，客觀上具有危
    險性，自屬兇器無誤。被告乙○○持扳手於附表一編號2所
    示時、地行竊，核其此部分所為，係犯刑法第321條第1項第
    3款之攜帶兇器竊盜罪；就附表一編號1部分之所為，係犯同
    法第320條第1項竊盜罪、第346條第3項、第1項之恐嚇取財
    未遂罪（因丙○○未匯款，被告未得財）；就附表一編號3
    、4、5所示部分之所為，則係犯同法第320條第1項竊盜罪、
    第346條第1項之恐嚇取財罪；被告寅○○所為，係犯同法第
    349條第1項之收受贓物罪之幫助犯，其幫助彭康芳、梁富森
    犯收受贓物罪，爰依刑法第30 條第2項之規定減輕其刑。被
    告乙○○竊盜期間前後約僅2月，時間非長，且獲利僅9,000
    元，如前所述，難認被告乙○○有賴此維生之意，公訴意旨
    認被告乙○○此部分係犯刑法第322條之常業竊盜罪，尚有
    未洽，惟其基本社會事實同一，爰依刑事訴訟法第300條之
    規定，變更其所引應適用法條。另被告寅○○所為，僅能該
    當於刑法第349條第1項之幫助收受贓物罪，公訴意旨認其與
    壬○○、乙○○共犯同法第322條之常業竊盜罪、第346條第
    1項之恐嚇取財罪，亦有未合，然因檢察官於起訴書之犯罪
    事實欄中已就寅○○拆解贓車內之音響或取走車內之行動電
    話、證件變賣予以載明，故本院於社會基本事實同一之範疇
    內，仍應依法變更起訴法條。被告乙○○就附表一編號1、3
    、4、5普通竊盜及恐嚇取財之犯行，與壬○○間有犯意之聯
    絡與行為之分擔，為共同正犯。又被告乙○○先後多次加重
    竊盜、普通竊盜及恐嚇取財之犯行；各時間緊接、方法相同
    ，復均觸犯構成要件相同之罪名，顯各基於概括之犯意為之
    ，應依刑法第56條規定分別以情節較重之攜帶兇器竊盜、恐
    嚇取財之一罪論處，並各加重其刑。被告乙○○所犯附表一
    編號1、3、4、5竊盜及恐嚇取財2罪間，有方法結果之牽連
    關係，應從一重之恐嚇取財罪論處。至被告乙○○所犯如附
    表一編號1、2所示之犯行，雖未據公訴人起訴，然與起訴且
    經本院論罪部分，有裁判上一罪關係，自為起訴效力所及，
    本院應併予審判。
(二)、被告行為後刑法相關規定已經修正，有關法律之適用應附帶
    說明如次：
１、連續犯及牽連犯部分：被告行為後，刑法第56條業經修正刪
    除，經總統於94年2月2日公布修正，並自95年7月1日起施行
    。亦即被告基於概括犯意所為之數行為，自95年7月1日起已
    不再成立連續犯而得論以一罪，而應依其行為之性質論罪。
    惟被告之本案犯行均發生於修法施行之前，被告乙○○所為
    之各次行為，各均獨立，依修正前刑法第56條之規定，論以
    連續犯之一罪對被告較為有利，依修正後刑法第2條第1項前
    段之規定，應適用修正前之刑法第56條之規定論以連續犯。
    其次，被告行為後，刑法第55條後段有關「犯一罪而其方法
    或結果之行為犯他罪名」之牽連犯規定，亦經修正刪除。亦
    即修正後之刑法，已無牽連犯得論以裁判上一罪之情形。被
    告乙○○所犯有牽連關係之數罪，於刑法修正施行後，應按
    其具體情形論罪。查被告乙○○所犯之附表一編號3、4、5
    竊盜及恐嚇取財2罪間，有方法結果之牽連關係，若適用修
    正前之規定，顯較有利於被告，自應依修正後刑法第2條第1
    項前段之規定，適用修正前刑法第55條之規定，從較重之恐
    嚇取財罪處斷。
２、按被告寅○○於犯罪時之刑法第41條第1項規定「犯最重本
    刑為5年以下有期徒刑以下之刑之罪，而受6個月以下有期徒
    刑或拘役之宣告，因身體、教育、職業、家庭之關係或其他
    正當事由，執行顯有困難者，得以1元以上3元以下折算一日
    ，易科罰金。」又被告寅○○行為時之易科罰金折算標準，
    修正前罰金罰鍰提高標準條例第2條前段（現已刪除）規定
    ，就其原定數額提高為100倍折算1日，則本件被告寅○○行
    為時之易科罰金折算標準，應以銀元300元折算1日，經折算
    為新臺幣後，應以新臺幣900元折算為1日。惟95年7月1日修
    正公布施行之刑法第41條第1項前段則規定：「犯最重本刑
    為5年以下有期徒刑以下之刑之罪，而受6個月以下有期徒刑
    或拘役之宣告者，得以新臺幣1千元、2千元或3千元折算一
    日，易科罰金。」比較修正前後之易科罰金折算標準，以95
    年7月1日修正公布施行前之規定，較有利於寅○○，則應依
    刑法第2條第1項前段，適用修正前刑法第41條第1項前段規
    定，定其折算標準。
３、罰金刑之貨幣單位及提高倍數部分：上開被告行為後，關於
    恐嚇取財得併科1千元以下罰金及收受贓贓物之或科500元以
    下罰金刑之規定，依刑法施行法第1條之1：「中華民國94年
    1月7日刑法修正施行後，刑法分則編所定罰金之貨幣單位為
    新臺幣」「94年1月7日刑法修正時，刑法分則編未修正之條
    文定有罰金者，自94年1月7日刑法修正施行後，就其所定數
    額提高為30倍。但72年6月26日至94年1月7日新增或修正之
    條文，就其所定數額提高為3倍」，由原先以銀元計算，並
    依罰金罰鍰提高標準條例第1條前段提高10倍之規定，修正
    為依新臺幣計算並提高為30倍，是依行為時之規定對於被告
    並無不利，併予敘明。
三、原判決撤銷之理由：
(一)、原審以被告乙○○之罪證明確，予論罪科刑，固非無見。惟
    原審就附表編號2之犯行論乙○○與壬○○共犯，然實係
    乙○○係單獨犯之，原審論以共犯，尚有未洽。原審論處
    被告寅○○係收受贓物罪云云，未論以幫助犯（理由詳前）
    ，亦有未洽。原審判決既有上開之可議之處，即屬無可維持
    ，應由本院就乙○○、寅○○部分撤銷改判。而被告二人，
    乙○○否認有恐嚇取財犯行；寅○○否認有幫助收受贓物犯
    行，均難以採信，渠等二人之上訴並無理由。爰審酌被告乙○○、寅○○均尚值青年，為個人之利益，竟分別參與竊車
    勒贖或幫助收受贓物之犯行，對社會所生危害非輕，且渠等
    於犯罪後均仍飾詞卸責，顯無悔意等一切情狀，分別量處乙○○如主文第二項所示之刑，寅○○如主文第三項所示之刑
    。
(二)、扣案戶名威力行國際有限公司之世華聯合商業銀行帳號：00
    000000000號帳戶之存摺1本；及記載被害人車號資料之帳冊
    1本，均為共犯壬○○所有，供其與被告乙○○共犯本件犯
    罪所用之物，此據壬○○於89年10月6日警詢時供明在卷，
    應依刑法第38條第1項第2款之規定，對同屬共犯之被告乙○○宣告沒收。而被告乙○○持以行竊之扳手1支，並未扣案
    ，復無證據證明該扳手係被告乙○○所有之物，自不予諭知
    沒收。至其餘在共犯壬○○上開住處，查扣之帳冊、行動電
    話SIM卡等物，則無證據證明與本案有何直接關聯，亦不予
    諭知沒收，附此敘明。
四、不另為無罪諭知部分：
(一)、公訴意旨又以：被告乙○○、寅○○參與壬○○夥同被告陳
    殿禮（業經原審判決無罪確定）、化名「吳主任」之人於88
    年8月間共組之竊車勒贖集團；且其中被告乙○○與化名「
    藺曉蘭」、「阿文」、「黃秀蘭」等外務員，並負責竊取如
    附表三所示車輛後，由壬○○向該附表所示被害人恐嚇取財
    。因認被告乙○○、寅○○另涉組織犯罪防制條例第3條第1
    項之罪嫌；並認被告乙○○就附表三所示部分，亦涉有刑法
    第322條之常業竊盜及同法第346條第1項恐嚇取財罪嫌。
１、惟按犯罪事實應依證據認定之，無證據不得認定犯罪事實；
    又不能證明被告犯罪者，應諭知無罪之判決，刑事訴訟法第
    154條第2項、第301條第1項分別定有明文。犯罪事實之認定
    ，應憑真實之證據，倘證據是否真實尚欠明顯，自難以擬制
    推測之方法，為其判斷之基礎；而刑事訴訟上證明之資料，
    無論其為直接或間接證據，均須達於通常一般之人均不致有
    所懷疑，而得確信其為真實之程度，始得據為有罪之認定，
    若其關於被告是否犯罪之證明未能達此程度，而有合理性懷
    疑之存在，致使無從形成有罪之確信，即不得遽為不利被告
    之認定，亦有最高法院53年度臺上字第656號、76年度臺上
    字第4986號判例可資參照；次按組織犯罪防制條例第2條所
    稱之犯罪組織，係指3人以上，有內部之管理結構，以犯罪
    為宗旨或以其成員從事犯罪活動，具有集團性、常習性及脅
    迫性或暴力性之組織。所謂「內部管理結構」者，是指1個
    組織之內，彼此之間有分工合作之關係，互有參與組織之認
    識，而具有歸屬性、指揮性或從屬性等關係者，並在於顯示
    犯罪組織之內部層級管理之特性，以別於一般共犯或結夥犯
    之組成。另所謂「集團性」、「常習性」及「脅迫性」或「
    暴力性」等特性，乃犯罪組織表彰於外之組織性質。自集團
    性而言，除應要有3人以上外，該組織須有內部管理結構，
    主持人與成員間應有層級之分，且組織本身亦不因主持人或
    其他管理人或成員之更換而有所異同；自常習性而言，該組
    織之存續，在時間上具有永久性，且並非為某一特定犯罪，
    或某特定人士而組成；而自脅迫性、暴力性而言，該組織成
    立之目的係以不正當手段從事某種類或不特定種類之犯罪為
    目的；是若多數共犯結合謀議，因怨挾某人，希圖加害，此
    僅係相約為特定之1個犯罪之實行者，則僅為一共犯結構而
    已，不能逕以犯罪組織論之（最高法院27年度上字第21  18
    號判例意旨參照）。
２、公訴人認被告乙○○、寅○○涉犯上述組織犯罪防制條例罪
    嫌，係以同案被告梁富生於警詢中之指訴為主要論據。惟訊
    之被告二人均堅決否認涉有此部分犯行，均辯稱：未與壬○○共組竊車勒贖集團等語，而梁富生於90年1月31日警詢時
    ，固供承寅○○係汽車竊盜勒索集團成員，且負責賣車，然
    寅○○有負責賣車為本院所不採，業如前述，自難憑此遽認
    渠等間即有下屬須服從首腦指揮，違反者有內部規範懲處之
    內部管理結構存在。再參以壬○○於原審審理時亦證稱其與
    乙○○、寅○○等人間並無組織劃分或指揮服從之關係，亦
    無內規等語，足見渠等間僅係偶然之結合，非屬集團性、常
    習性及脅迫性或暴力性之組織，而與組織犯罪防制條例所謂
    之犯罪組織有間。此外，復查無其他積極證據足認被告二人
    涉有何違反組織犯罪防制條例之犯行，本應為無罪之諭知，
    然因公訴人認此與前揭論罪科刑部分，有牽連犯裁判上一罪
    之關係，故原審以不另為無罪之諭知，並無不合。
(二)、另公訴人認被告乙○○涉有附表三所示各次竊盜及恐嚇取財
    之犯行，係以共犯壬○○及如附表三所示謝清建等被害人之
    指訴，暨戶名李宗翰之郵政儲金匯業局帳戶交易明細等為其
    論據。然訊之被告乙○○則自始否認涉有此部分之犯行，辯
    稱此部分犯行與其無關。經查：細繹謝清建、林揚順等被害
    人於警詢中所述，均僅指稱其等於何時地遭人竊走附表三所
    示車輛等財物及恐嚇取財，實則俱未指認被告乙○○確有參
    與其事，自難採為被告乙○○有罪之證據。另共犯壬○○於
    警詢及偵查時固供承：其有雇用被告乙○○係負責竊車等語
    ，然其復未指證被告乙○○即有參與附表三所示犯行；與僅
    有被害人匯款紀錄之郵政儲金匯業局帳戶交易明細等單據，
    均不足證明被告與公訴人所指前揭犯行間有何關涉，俱難採
    為對被告不利之認定。況壬○○於原審審理時稱被告乙○○
    係以按件計酬之方式受雇，且以乙○○僅取得其所竊取3輛
    車之酬金9000元，不再朋分向被害人取得贖款，且乙○○僅
    認識其1人等語，顯見被告乙○○除上開論罪科刑之部分外
    ，就其餘壬○○及「藺曉蘭」等人所為犯行，並無犯意聯絡
    或行為分擔存在，足徵被告乙○○所辯未涉此部分犯行等語
    ，尚非全然不可採信。依現存證據，尚難認在客觀上已達於
    通常一般人均不致於有所懷疑，而得確信被告確曾犯罪之程
    度。此外，復查無積極證據足認被告乙○○有何附表三所示
    竊盜或恐嚇取財之犯行，既不能證明被告乙○○犯罪，本應
    諭知被告無罪之判決，惟公訴意旨認此部分與前開經本院論
    罪部分，有連續犯裁判上一罪之關係，故原審不另為無罪之
    諭知，並無不合。
據上論斷，應依刑事訴訟法第369條第1項前段、第364條、第299
條第1項前段、第300條，刑法第2條第1項前段、修正前刑法第56
條、55條、刑法第28條、第30條第2項、第321條第1項第3款、第
346條第1項、第349條第1項、第41條第1項前段、第38條第1項第
2款，罰金罰鍰提高標準條例第1條前段、修正前第2條，判決如
主文。
本案經檢察官林炳雄到庭執行職務。
中    華    民    國    95    年    11    月    30    日
                  刑事第十四庭審判長法  官  蘇隆惠
                                    法  官  陳玉雲
                                    法  官  林秀鳳
以上正本證明與原本無異。
不得上訴。
                                    書記官  耿鳳君
中    華    民    國    95    年    12    月    1     日
附錄：本案論罪科刑法條全文
中華民國刑法第346條
（單純恐嚇罪）
意圖為自己或第三人不法之所有，以恐嚇使人將本人或第三人之
物交付者，處6月以上5年以下有期徒刑，得併科1千元以下罰金
。
以前項方法得財產上不法之利益，或使第三人得之者，亦同。
前二項之未遂犯罰之。
中華民國刑法第321條
（加重竊盜罪）
犯竊盜罪而有左列情形之一者，處 6 月以上、 5 年以下有期徒刑：
一  於夜間侵入住宅或有人居住之建築物、船艦或隱匿其內而犯之者。
二  毀越門扇、牆垣或其他安全設備而犯之者。
三  攜帶兇器而犯之者。
四  結夥三人以上而犯之者。
五  乘火災、水災或其他災害之際而犯之者。
六  在車站或埠頭而犯之者。
前項之未遂犯罰之。
中華民國刑法第349條
（普通贓物罪）
收受贓物者，處 3 年以下有期徒刑、拘役或 5 百元以下罰金。
搬運、寄藏、故買贓物或為牙保者，處5年以下有期徒刑、拘役
或科或併科1千元以下罰金。
因贓物變得之財物，以贓物論。
附表一
┌──┬───┬─────┬───┬────┬────────┬─────┐
│編號│犯罪時│犯罪地點  │被害人│竊得財物│犯罪手法        │匯款帳戶及│
│    │間    │          │      │        │                │贖款金額  │
├──┼───┼─────┼───┼────┼────────┼─────┤
│1   │89年7 │桃園縣中壢│丙○○│車號XA-7│共犯壬○○以電話│被害人雖遭│
│    │月28日│市○○路2 │。    │136 號裕│要求被害人駕車至│恐嚇取財，│
│    │10時50│段32號附近│      │隆廠牌灰│指定地點後，由被│惟未依指示│
│    │分許。│之「OK便利│      │色自用小│告乙○○出面偕同│匯款，而未│
│    │      │商店」。  │      │客車。  │被害人前往前述犯│遂。      │
│    │      │          │      │        │罪地點，並趁被害│          │
│    │      │          │      │        │人至該便利商店影│          │
│    │      │          │      │        │印證件時，將車竊│          │
│    │      │          │      │        │取駛離，並停放於│          │
│    │      │          │      │        │中壢市中央市場旁│          │
│    │      │          │      │        │之公7停車場。再 │          │
│    │      │          │      │        │由共犯壬○○於電│          │
│    │      │          │      │        │話中以：「匯5萬 │          │
│    │      │          │      │        │元至安泰銀行，車│          │
│    │      │          │      │        │子才還給你」等語│          │
│    │      │          │      │        │，向被害人恐嚇取│          │
│    │      │          │      │        │財。            │          │
│    │      │          │      │        │                │          │
├──┼───┼─────┼───┼────┼────────┼─────┤
│2   │89年7 │桃園縣平鎮│子○○│車號LA-0│被告乙○○自行持│無恐嚇取財│
│    │月30日│市○○路上│。    │395號車 │客觀上足供兇器使│之情事。  │
│    │21時50│之里民集會│      │牌1面。 │用之扳手1 把，竊│          │
│    │分許。│所前。    │      │        │取該面車牌得手後│          │
│    │      │          │      │        │，懸掛於上開竊得│          │
│    │      │          │      │        │之車號XA-7136 號│          │
│    │      │          │      │        │自用小客車上。  │          │
├──┼───┼─────┼───┼────┼────────┼─────┤
│3   │89年9 │桃園縣桃園│己○○│車號DX-7│共犯壬○○以電話│戶名威力行│
│    │月25日│市○○路1 │。    │838 號福│要求被害人駕車至│國際有限公│
│    │22時許│段300 號「│      │特廠牌白│指定地點後，由被│司之世華聯│
│    │。    │尊爵飯店」│      │、銀色廂│告乙○○出面偕同│合商業銀行│
│    │      │。        │      │型車。  │被害人前往前述犯│帳號：1703│
│    │      │          │      │        │罪地點，並指示被│0000000 號│
│    │      │          │      │        │害人進入該飯店接│帳戶（被害│
│    │      │          │      │        │待顧客，被告李志│人匯款12,0│
│    │      │          │      │        │彬即趁機將車竊取│00元至該帳│
│    │      │          │      │        │駛離，並停放於臺│戶）。    │
│    │      │          │      │        │北市○○○路與忠│          │
│    │      │          │      │        │孝東路口附近之私│          │
│    │      │          │      │        │人停車場，再由共│          │
│    │      │          │      │        │犯壬○○於電話中│          │
│    │      │          │      │        │以：「需交付150,│          │
│    │      │          │      │        │000 元，若不遵從│          │
│    │      │          │      │        │或報警處理，則1 │          │
│    │      │          │      │        │車1 條命，不然試│          │
│    │      │          │      │        │試看」等語，向被│          │
│    │      │          │      │        │害人恐嚇取財，惟│          │
│    │      │          │      │        │贖款經被害人哀求│          │
│    │      │          │      │        │後改為12,000 元 │          │
│    │      │          │      │        │。              │          │
├──┼───┼─────┼───┼────┼────────┼─────┤
│4   │89年9 │臺北市「天│癸○○│車號U4-1│共犯壬○○以電話│戶名威力行│
│    │月26日│成飯店」。│。    │063 號福│要求被害人駕車至│國際有限公│
│    │。    │          │      │斯廠牌銀│指定地點後，由被│司之世華聯│
│    │      │          │      │色客貨兩│告乙○○出面偕同│合商業銀行│
│    │      │          │      │用車，及│被害人前往前述犯│帳號：1703│
│    │      │          │      │車內之黑│罪地點，並指示被│0000000 號│
│    │      │          │      │色手提包│害人進入該飯店2 │帳戶（被害│
│    │      │          │      │1 只、現│樓接待顧客，被告│人匯款66,0│
│    │      │          │      │金9,000 │乙○○即趁機將車│00元至該帳│
│    │      │          │      │元、PDA │竊取駛離，並停放│戶）。    │
│    │      │          │      │行動電腦│於臺北市忠孝東2 │          │
│    │      │          │      │1台。   │段，再由共犯黃紹│          │
│    │      │          │      │        │洪於電話中以：「│          │
│    │      │          │      │        │需付款120,000 元│          │
│    │      │          │      │        │，若不付款或報警│          │
│    │      │          │      │        │處理，車子將會消│          │
│    │      │          │      │        │失」等語，向被害│          │
│    │      │          │      │        │人恐嚇取財，惟贖│          │
│    │      │          │      │        │款經被害人哀求後│          │
│    │      │          │      │        │改為66,000元。  │          │
├──┼───┼─────┼───┼────┼────────┼─────┤
│5   │89年9 │桃園縣桃園│丁○○│車號CT-5│共犯壬○○以電話│戶名威力行│
│    │月27日│市○○路1 │。    │653 號日│要求被害人駕車至│國際有限公│
│    │。    │段300 號「│      │產廠牌綠│指定地點後，由被│司之世華聯│
│    │      │尊爵飯店」│      │色自用小│告乙○○出面偕同│合商業銀行│
│    │      │。        │      │客車。  │被害人前往前述犯│帳號：1703│
│    │      │          │      │        │罪地點，並指示被│0000000 號│
│    │      │          │      │        │害人進入該飯店接│帳戶（被害│
│    │      │          │      │        │待顧客，被告李志│人匯款32,0│
│    │      │          │      │        │彬即趁機將車竊取│00 元至該 │
│    │      │          │      │        │駛離，再由共犯黃│帳戶）。  │
│    │      │          │      │        │紹洪於電話中以：│          │
│    │      │          │      │        │「車子在我手上，│          │
│    │      │          │      │        │想要回車子，需交│          │
│    │      │          │      │        │付100,000 元，若│          │
│    │      │          │      │        │不遵從或報警處理│          │
│    │      │          │      │        │，車子將會消失。│          │
│    │      │          │      │        │」；並揚言「其有│          │
│    │      │          │      │        │被害人住址及鑰匙│          │
│    │      │          │      │        │，若不付款，將殺│          │
│    │      │          │      │        │掉被害人」等語，│          │
│    │      │          │      │        │向被害人恐嚇取財│          │
│    │      │          │      │        │。              │          │
└──┴───┴─────┴───┴────┴────────┴─────┘
附表二（被告羅中鈺、彭康芳、梁富森、寅○○所涉贓物部分）
 ┌──┬──────┬────┬──────────┬─────────┐
 │編號│ 贓物名稱   │  被害人│   失竊時、地       │起獲時、地        │
 ├──┼──────┼────┼──────────┼─────────┤
 │ 1  │車號T2-6728 │  辛○○│89年7 月3 日14時許，│被告彭康芳於89年10│
 │    │號國瑞（豐田│        │在臺北市○○○路「希│月6 日0 時30分許，│
 │    │）廠牌綠色19│        │爾頓飯店」前，遭黃紹│帶同警方前往新竹縣│
 │    │98cc自用小客│        │洪竊走。            │新埔鎮九穹湖起獲。│
 │    │車1 部。    │        │                    │                  │
 ├──┼──────┼────┼──────────┼─────────┤
 │ 2  │車號Z8-2930 │  戊○○│89年9 月4 日15時許，│被告彭康芳於89年10│
 │    │號三陽（喜美│        │在臺北市○○○路「希│月6 日0 時30分許，│
 │    │）廠牌銀色15│        │爾頓飯店」前，遭黃紹│帶同警方前往新竹縣│
 │    │90cc自用小客│        │洪竊走。            │新埔鎮九穹湖起獲。│
 │    │車1 部。    │        │                    │                  │
 ├──┼──────┼────┼──────────┼─────────┤
 │ 3  │車號A2-7196 │  丑○○│89年9 月25日11時許，│被告羅中鈺於89 年 │
 │    │號中華（三菱│        │在桃園縣龜山鄉○○街│10月5 日21時50分許│
 │    │）廠牌銀色15│        │5 號旁，遭壬○○竊走│，駕駛該贓車帶同被│
 │    │97cc自用小客│        │。                  │告彭康芳所駕駛之自│
 │    │車1 部。    │        │                    │用小客車，行經桃園│
 │    │            │        │                    │縣楊梅鎮○○路○ 段│
 │    │            │        │                    │343 號前時，為警查│
 │    │            │        │                    │獲。              │
 ├──┼──────┼────┼──────────┼─────────┤
 │ 4  │車號DZ-6046 │  李振碩│89年10月4 日14時20分│被害人依指示於89年│
 │    │號福特廠牌黑│        │許，在桃園縣桃園市「│10月5 日16時30分許│
 │    │色1988cc自用│        │假日飯店」門口，遭黃│，自行前往桃園縣楊│
 │    │小客車1部。 │        │紹洪竊走。          │梅鎮○○○路「冠群│
 │    │            │        │                    │華保齡球館」停車場│
 │    │            │        │                    │尋獲該車。        │
 └──┴──────┴────┴──────────┴─────────┘
附表三（不另為無罪諭知部分）
┌─┬──┬────┬─────┬────┬────┬──────┐
│編│犯罪│犯罪地點│被        │竊得財物│犯罪手法│匯款帳戶及贖│
│號│時間│        │害        │        │        │款金額      │
│  │    │        │人        │        │        │            │
├─┼──┼────┼─────┼────┼────┼──────┤
│1 │89年│臺北縣板│謝清建    │IW-5290 │應徵男性│郵局局號：  │
│  │4 月│橋市文化│          │號自用小│兼職服務│0000000     │
│  │11日│路某KTV │          │客車、謝│員時，遭│帳號：      │
│  │    │前      │          │彩恭身分│犯嫌趁機│0000000     │
│  │    │        │          │證及行車│竊走。  │戶名：李宗翰│
│  │    │        │          │執照。  │        │金額：30,000│
│  │    │        │          │        │        │元。        │
├─┼──┼────┼─────┼────┼────┼──────┤
│2 │89年│桃園縣龜│林揚順    │T5-9368 │應徵靠行│郵局局號：  │
│  │6 月│山鄉萬壽│          │號自用小│司機時，│0000000     │
│  │15日│路1 段麥│          │客車、黑│遭犯嫌趁│帳號：      │
│  │    │當勞。  │          │色手提包│機竊走。│0000000     │
│  │    │        │          │內有9000│        │戶名：李宗翰│
│  │    │        │          │元及PDA │        │金額：28,000│
│  │    │        │          │1台。   │        │元。        │
├─┼──┼────┼─────┼────┼────┼──────┤
│3 │89年│臺北市南│陳俊銘    │DO-0325 │應徵司機│郵局局號：  │
│  │6 月│京東路兄│          │號自用小│時，遭犯│0000000     │
│  │28日│弟飯店。│          │客車。  │嫌趁機竊│帳號：      │
│  │    │        │          │        │走。    │0000000     │
│  │    │        │          │        │        │戶名：李宗翰│
│  │    │        │          │        │        │金額：88,000│
│  │    │        │          │        │        │元。        │
├─┼──┼────┼─────┼────┼────┼──────┤
│4 │89年│臺北市忠│辛○○    │T2-6728 │應徵司機│郵局局號：  │
│  │7 月│孝西路希│          │號自用小│時遭犯嫌│0000000     │
│  │3 日│爾頓飯店│          │客車。  │趁機竊走│帳號：      │
│  │14時│前。    │          │        │。      │0000000     │
│  │    │        │          │        │        │戶名：李宗翰│
│  │    │        │          │        │        │金額：15,000│
│  │    │        │          │        │        │元。        │
├─┼──┼────┼─────┼────┼────┼──────┤
│5 │89年│臺北市忠│甲○○    │L9-5219 │應徵司機│郵局局號：  │
│  │7 月│孝西路38│          │號自用小│時，遭犯│ 0000000    │
│  │6 日│號希爾頓│          │客車（銀│嫌趁機竊│ 帳號：     │
│  │21時│飯店前。│          │色中華三│走。    │0000000     │
│  │30分│        │          │菱１．８│        │戶名：李宗翰│
│  │    │        │          │型）。  │        │金額：66,000│
│  │    │        │          │        │        │元。        │
├─┼──┼────┼─────┼────┼────┼──────┤
│6 │89年│臺北市民│舒漢昌    │3G-3316 │應徵靠行│郵局局號：  │
│  │7 月│權東路美│          │號自用小│司機時，│  0000000   │
│  │12日│麗華大飯│          │客車。  │遭犯嫌趁│帳號：      │
│  │17時│店前。  │          │        │機竊走。│0000000     │
│  │    │        │          │        │        │戶名：李宗翰│
│  │    │        │          │        │        │金額：74,000│
│  │    │        │          │        │        │元。        │
├─┼──┼────┼─────┼────┼────┼──────┤
│7 │89年│臺北市希│游志豪    │K6-6541 │應徵靠行│世華銀行板橋│
│  │7 月│爾頓飯店│          │號自用小│司機時，│分行帳號：  │
│  │13日│門口。  │          │客車    │遭犯嫌趁│00000000000 │
│  │    │        │          │        │機竊走。│戶名：威力行│
│  │    │        │          │        │        │國際有限公司│
│  │    │        │          │        │        │金額：15,000│
│  │    │        │          │        │        │元。        │
│  │    │        │          │        │        │            │
│  │    │        │          │        │        │            │
├─┼──┼────┼─────┼────┼────┼──────┤
│8 │89年│臺北市天│戊○○    │Z8-2930 │應徵司機│世華聯合商業│
│  │7 月│成飯店門│          │號自用小│時，遭犯│銀行帳號：  │
│  │13日│口。    │          │客車避震│嫌趁機竊│00000000000 │
│  │15時│        │          │器、尾翼│走。    │戶名：威力行│
│  │    │        │          │、水箱護│        │國際有限公司│
│  │    │        │          │罩、門飾│        │金額：36,000│
│  │    │        │          │板。    │        │元。        │
├─┼──┼────┼─────┼────┼────┼──────┤
│9 │89年│臺北市天│潘扶樑    │CY-7597 │應徵司機│郵局局號：  │
│  │7 月│成飯店門│          │號自用小│時，遭犯│  0000000   │
│  │18日│口。    │          │客車。  │嫌趁機竊│帳號：      │
│  │    │        │          │        │走。    │0000000     │
│  │    │        │          │        │        │戶名：李宗翰│
│  │    │        │          │        │        │金額：10,000│
│  │    │        │          │        │        │元。        │
├─┼──┼────┼─────┼────┼────┼──────┤
│10│89年│臺北市天│庚○○    │HR-8997 │應徵司機│世華銀行板橋│
│  │9 月│成飯店門│          │號自用小│時，遭犯│分行帳號：  │
│  │21日│口。    │          │客車安全│嫌趁機竊│00000000000 │
│  │    │        │          │氣囊、汽│走。    │戶名：威力行│
│  │    │        │          │車音響、│        │國際有限公司│
│  │    │        │          │喇叭。  │        │金額：15,000│
│  │    │        │          │        │        │元。        │
├─┼──┼────┼─────┼────┼────┼──────┤
│11│89年│臺北市希│丑○○    │A2-7196 │因訪友，│世華聯合商業│
│  │9 月│爾頓飯店│          │號自用小│車鑰匙未│銀行帳號：  │
│  │25日│門口    │          │客車尾翼│拔取，10│00000000000 │
│  │11時│        │          │、CD音響│分鐘後即│戶名：威力行│
│  │許  │        │          │、CD、毯│遭竊。  │國際有限公司│
│  │    │        │          │子。    │        │金額：無。  │
├─┼──┼────┼─────┼────┼────┼──────┤
│12│89年│桃園市假│李振碩    │DZ-6046 │應徵司機│世華聯合商業│
│  │10月│日飯店門│          │號自用小│時，遭犯│銀行帳戶：  │
│  │4 日│口。    │          │客車。  │嫌趁機竊│00000000000 │
│  │14時│        │          │        │走。    │戶名：威力行│
│  │20分│        │          │        │        │國際有限公司│
│  │    │        │          │        │        │金額：51,000│
│  │    │        │          │        │        │元。        │
├─┼──┼────┼─────┼────┼────┼──────┤
│13│89年│桃縣龍潭│劉炫耀    │L8-4847 │遭竊走。│無          │
│  │6 月│鄉○○路│          │號自用小│        │            │
│  │20日│龍聯社側│          │客車、摩│        │            │
│  │14時│門。    │          │托羅拉行│        │            │
│  │    │        │          │動電話乙│        │            │
│  │    │        │          │具、國際│        │            │
│  │    │        │          │牌CD主機│        │            │
│  │    │        │          │1部。   │        │            │
│  │    │        │          │        │        │            │
├─┼──┼────┼─────┼────┼────┼──────┤
│14│89年│臺北市中│吳桂燊    │F9-3498 │應徵司機│20,000元。  │
│  │19日│晶飯店前│          │號自小客│時，遭犯│            │
│  │19時│。      │          │車（三陽│嫌竊走車│            │
│  │    │        │          │雅歌２  │子。    │            │
│  │    │        │          │．０型）│        │            │
│  │    │        │          │。      │        │            │
│  │    │        │          │        │        │            │
├─┼──┼────┼─────┼────┼────┼──────┤
│15│89年│臺北市忠│蘇建彰    │3G-0510 │應徵司機│無。        │
│  │8月1│孝西路天│          │號自小客│時，遭犯│            │
│  │日  │成飯店前│          │車（黑色│嫌趁機竊│            │
│  │    │。      │          │三菱２．│走。    │            │
│  │    │        │          │０型）車│        │            │
│  │    │        │          │上之身分│        │            │
│  │    │        │          │證、駕照│        │            │
│  │    │        │          │、行照。│        │            │
├─┼──┼────┼─────┼────┼────┼──────┤
│16│89年│臺北市忠│陳玉山    │Z5-8203 │應徵司機│中國信託商業│
│  │7 月│孝西路希│          │號自小客│時，遭犯│銀行帳號：  │
│  │25日│爾頓飯店│          │車、車內│嫌趁機竊│000000000000│
│  │21時│前。    │          │皮包、皮│走。    │戶名：威力行│
│  │    │        │          │包內之中│        │國際有限公司│
│  │    │        │          │國信託信│        │金額：20,000│
│  │    │        │          │用卡、慶│        │元。        │
│  │    │        │          │豐銀行信│        │            │
│  │    │        │          │用卡、身│        │            │
│  │    │        │          │分證、行│        │            │
│  │    │        │          │照、2,00│        │            │
│  │    │        │          │0元。   │        │            │
├─┼──┼────┼─────┼────┼────┼──────┤
│17│89年│臺北市國│陳雲鵬    │9G-1372 │應徵司機│世華銀行板橋│
│  │8月2│賓飯店前│          │號自用小│時，遭犯│分行帳號：  │
│  │日13│。      │          │客車、身│嫌趁機竊│00000000000 │
│  │時  │        │          │分證、駕│走。    │戶名：威力  │
│  │    │        │          │照、CD音│        │行國際有限公│
│  │    │        │          │響主機板│        │司          │
│  │    │        │          │。      │        │金額：50,000│
│  │    │        │          │        │        │元。        │
├─┼──┼────┼─────┼────┼────┼──────┤
│18│89年│桃園市尊│余璟辰    │K9-7151 │應徵司機│郵局局號：  │
│  │6 月│爵飯店。│          │號自用小│時，遭犯│0000000     │
│  │27日│        │          │客車零錢│嫌趁機竊│帳號：      │
│  │    │        │          │、回數票│走。    │0000000     │
│  │    │        │          │。      │        │戶名：李宗翰│
│  │    │        │          │        │        │金額：30,000│
│  │    │        │          │        │        │元 。       │
├─┼──┼────┼─────┼────┼────┼──────┤
│19│89年│臺北市忠│劉義文    │駕照、行│應徵司機│無          │
│  │8月3│孝西路天│          │照。    │時，遭犯│            │
│  │日16│成飯店。│          │        │嫌趁機竊│            │
│  │時許│        │          │        │走。    │            │
├─┼──┼────┼─────┼────┼────┼──────┤
│20│89年│桃園市尊│王金保    │5G-3120 │應徵司機│40,000元    │
│  │8 月│爵飯店。│          │號自用小│時，遭犯│            │
│  │10日│        │          │客車、身│嫌趁機竊│            │
│  │    │        │          │分證、駕│走。    │            │
│  │    │        │          │照。    │        │            │
├─┼──┼────┼─────┼────┼────┼──────┤
│21│89年│臺北市忠│沈嘉祥    │Z3-7425 │應徵司機│100,000元   │
│  │7 月│孝西路天│          │號自用小│時，遭犯│            │
│  │31日│成飯店前│          │客車、CD│嫌趁機竊│            │
│  │21時│。      │          │音響、保│走。    │            │
│  │許  │        │          │齡球具、│        │            │
│  │    │        │          │高跟鞋。│        │            │
├─┼──┼────┼─────┼────┼────┼──────┤
│22│89年│臺北市忠│蔡明成    │P6-8230 │應徵司機│15,000元    │
│  │7 月│孝西路天│          │號自用小│時，遭犯│            │
│  │中旬│成飯店。│          │客車、身│嫌趁機竊│            │
│  │    │        │          │分證、行│走。    │            │
│  │    │        │          │車執照、│        │            │
│  │    │        │          │CD盒、CD│        │            │
│  │    │        │          │。      │        │            │
└─┴──┴────┴─────┴────┴────┴──────┘


司法院資訊處製作；財團法人民間司法改革基金會備份。
